臺灣桃園地方法院交通事件裁定　　　　　　　　　　九十一年度交聲字第三八八號
　　原處分機關　交通部公路局新竹區監理所桃園監理站
　　異　議　人　甲○○
　　即受處分人
右列受處分人因違反道路交通管理處罰條例案件，對於原處分機關交通部公路局新竹
區監理所中壢監理站九十一年七月五日所為之處分（原處分案號：壢監裁字第駕裁五
三－Ａ五Ｂ００一七八七號），聲明異議，本院裁定如左：
    主  文
原處分撤銷。
甲○○汽車駕駛人，駕駛汽車不遵守道路交通標線之指示，處罰鍰新台幣玖佰元，並
記違規點數壹點。
    理  由
一、異議意旨略以：原處分機關交通部公路局新竹區監理所中壢監理站以異議人於八
    十九年十二月二十三日凌晨一時四十七分許，騎乘ＡＦＮ－七六九號重機車，在
    台北市○○路、民權西路口處，行駛黃色閃光燈交叉路口未減速慢行為由，裁處
    異議人罰鍰新台幣（下同）一千八百元並記違規點數一點，惟異議人於九十年五
    月間將該重機車報廢時，係經監理單位查詢無違規記錄後，始准許異議人將該車
    報廢，且上開承德路、民權西路口為多時相號誌燈，顯非如裁決書所載：異議人
    係行駛於黃色閃光燈交叉路口，足見異議人無上開違規情事，原處分顯有違誤，
    為此聲明異議云云。
二、本件員警舉發異議人違規時，異議人住所為桃園縣新屋鄉○○路二二四號，有舉
    發違規通知單附卷可稽。依此，原處分機關有管轄權，先予敘明。
三、經查，證人即舉發員警李志文到庭證稱：異議人當時是紅燈越線臨停，沒有闖紅
    燈，違規通知單上記載「掌電攔停」代表用掌上型電腦開的單，這種通知單沒有
    給當事人簽名，但是會列印給他一張存根聯收受，我們攔到當事人後，（在電腦
    ）輸入他的車號、駕照、身分證字號，再回去列印（違規通知單），如果只知道
    車輛違規，不知道駕駛人是誰的時候，違規通知單上駕駛人欄部分是空白，只記
    載逕行舉發等語。且本件違規通知單上除記載有「掌電攔停」等字樣外，並詳載
    異議人之姓名、駕照號碼，及其違規事由為「紅燈越線臨停」等事項明確。佐以
    警員單純執行公務，與案件間較少利害關係，其與異議人又不相識，無誣攀必要
    ，所述較可採信。應足認異議人確於前揭時地，有騎乘機車，紅燈越線臨停之違
    規情事。異議人雖辯稱：伊並未違規，且伊未曾收受過前開舉發通知云云，然與
    前開事證不符，而上開通知單上確實載明異議人之姓名及駕照號碼，並非記載「
    逕行舉發」，更可佐證警員所述：異議人係當場遭攔停舉發等語屬實，異議人此
    部分所辯，並無可採。至異議人另辯稱：伊所有之ＡＦＮ－七六九號重機車已於
    九十年五月間報廢，查無違規記錄云云，按本件違規係依駕籍列管，而非車籍列
    管案件，此有原處分機關九十一年八月十五日議三字第八號移送書在卷可稽，故
    異議人此部分所辯，顯有誤會，併予敘明。綜上，異議人確有紅燈越界臨停之違
    規情事，可堪認定。
四、按交通法庭認為聲明異議雖無理由而原處分不當或違法者，應以裁定將原處分經
    聲明異議部分撤銷，並自為裁定，道路交通案件處理辦法第二十條訂有明文。次
    按汽車駕駛人，駕駛汽車不遵守道路交通標誌、標線、號誌之指示，而無其他處
    罰規定者，處新台幣九百元以上一千八百元以下罰鍰，並計違規點數一點，道路
    交通管理處罰條例第六十條第二項第三款、第六十三條第一項第一款可資參照。
    查原處分機關認異議人「行駛黃色閃光燈交叉路口未減速慢行」，而據以裁罰異
    議人罰鍰一千八百元並計違規點數一點，雖非無見，惟所認定異議人之違規事實
    ，與前述異議人係「紅燈越線臨停」，顯有不同，且異議人違規情事輕微，科以
    最高罰鍰亦嫌過重。從而，異議意旨雖無理由，然原處分既有前開可議，自應由
    本院予以撤銷改判。爰裁定如主文。
五、本件異議人係於八十九年十二月二十三日違規，由警員於當日舉發，再於八十九
    年十二月二十八日製作舉發通知單後，於九十一年五月二十一日移送板橋監理站
    ，再轉由原處分機關於九十一年七月五日裁決，有舉發通知單及其上收發章戳、
    裁決書附卷可稽。按道路交通管理處罰條例第九十條固規定：「違反本條例之行
    為，自行為成立之日起，逾三個月不得舉發」，惟就舉發之後之裁決程序，時間
    上則無相類規定。從而，本件裁決時間雖與異議人違規時間相距幾達一年六個月
    之久，其裁決仍不能認有違誤，附予敘明。
據上論斷，應依道路交通管理處罰條例第八十七條第二項、道路交通案件處理辦法第
二十條，裁定如主文。
中        華        民        國    九十一    年    九    月    廿三    日
                                  臺灣桃園地方法院交通法庭
                                      法  官     陳彥宏
右正本證明與原本無異。
如不服本裁定，應於送達後五日內，向本院提出抗告狀。
                                      書記官    翁其良
中       華        民 國     九十一    年   九    月   二十七   日
